臺灣士林地方法院交通事件裁定　　　　　　　　　　九十一年度交聲字第七四號
　　原處分機關　臺北巿交通事件裁決所
　　受 處分 人　甲○○
右列受處分人因違反道路交通管理處罰條例案件，對於臺北市交通事件裁決所九十一
年四月二十九日所為之處分（原處分案號：北市裁三字第裁二二—ＡＸＸ０一二五五
八號），聲明異議，本院裁定如左：
    主  文
原處分裁處異議人罰鍰新台幣陸佰元部分撤銷。
右撤銷部分異議人不罰。
其餘異議駁回。
    理  由
一、原處分機關係以：異議人於民國九十一年一月二十六日二十二時分，駕駛車號Ｅ
    Ｚ—二六六九號自小客車，沿台北市○○○路路邊由東向西停車，於開啟車門前
    ，未注意往來車輛，致其左前車門與沿同車道同方向行駛之ＡＭＴ—一八五號重
    型機車右前車頭撞及，機車騎士受傷，因依道路交通管理處罰條例第五十六條第
    一項第九款、第六十一條第三項規定，裁決罰鍰新台幣六百元並吊扣駕駛執照三
    個月。
二、異議意旨略以：異議人於下車前確確實實從後視鏡及車後目視無後方來車，始開
    啟車門，並無疏未注意即開啟車門之情事。車號ＡＭＴ—一八五號重型機車騎士
    乙○○，乃自異議人車輛右後方急速鑽出繞至異議人車輛左方，與異議人車輛車
    門距離過近，且煞車不良無法即時煞車而造成本件事故云云。
三、惟查證人乙○○於本院訊問時到庭具結證稱：「在天母西路口那邊，異議人的車
    輛停放在路邊，我騎機車，車速不快，我車與異議人的車同向，異議人駕駛座的
    車門突然打開，我的機車撞倒他的車門，我的機車往左側傾倒，人摔出去，膝蓋
    受傷」、「我的煞車沒有問題」等語，本院訊問證人「你的車不是從異議人的車
    後快速鑽出？」證人答稱「不是」等語（見本院九十一年十月九日訊問筆錄）。
    異議人辯稱：開啟車門前有看過後方無來車，係因機車忽然急速由車後鑽出且煞
    車不良始肇至車禍云云，尚難採信。
四、按汽車駕駛人，駕駛汽車違反道路交通安全規則，因而肇事致人受傷者，吊扣其
    駕駛執照三個月至六個月，道路交通管理處罰條例第六十一條第三項有明文規定
    。又，停車向外開啟車門時，應注意行人、車輛、並讓其先行，道路交通安全規
    則第一百十二條第十五款亦定有明文。本件異議人開啟車門前，疏未注意後方車
    輛，顯然違反前開道路交通安全規則之規定，依道路交通管理處罰條例第六十一
    條第三項規定，應吊扣駕駛執照三個月至六個月。又，前開行為雖然違反道路交
    通安全規則，但其情形並非「停車時間、位置、方式、車種不依規定」，原處分
    機關援引道路交通管理處罰條例第五十六條第一項第九款規定，裁處罰鍰新台幣
    六百元，容有誤會，該部分應予撤銷，另諭知異議人不罰。又，原處分機關裁處
    吊扣異議人駕駛執照三個月，於法則無違誤，異議人之異議為無理由，應予駁回
    。
五、據上論斷，應依道路交通案件處理辦法第十九條、第二十條，裁定如主文。
中        華        民        國    九十一    年    十    月    十八    日
                                  臺灣士林地方法院交通法庭
                                          法  官  洪  慕  芳
右正本證明與原本無異。
如不服本裁定應於送達後五日內向本院提出抗告狀。
                                          書記官  田  汲  雷
中        華        民        國    九十一    年    十    月  二十二    日
